臺灣臺北地方法院刑事判決　　　　　　　 94年度訴字第858號
公　訴　人　臺灣臺北地方法院檢察署檢察官
被　　　告　戊○○
 　　　　　 甲○○
上列被告等因違反槍砲彈藥刀械管制條例案件，經檢察官提起公
訴（93年度偵字第17702號），被告等於準備程序中自白犯罪，
經本院合議庭裁定認為以簡式審判程序審理判決如下：
    主  文
戊○○未經許可，寄藏可發射子彈，具有殺傷力之改造槍支，累
犯，處有期徒刑壹年肆月，併科罰金新臺幣伍萬元，罰金如易服
勞役，以新臺幣玖佰元即銀元參佰元折算壹日。
甲○○未經許可，持有可發射子彈，具有殺傷力之改造槍支，處
有期徒刑壹年貳月，併科罰金新臺幣肆萬元，罰金如易服勞役，
以新臺幣玖佰元即銀元參佰元折算壹日。
扣案之仿BERETTA廠半自動改造手槍及仿WALTHER廠半自動改造手
槍各壹支、土造子彈壹顆均沒收。
    事  實
一、戊○○前因恐嚇案件，經本院於民國（下同）92年2月10日
    判處有期徒刑4月確定，甫於同年4月25日易科罰金執行完畢
    。惟其仍不思悔改，於92年中某日，受真實姓名、年籍不詳
    綽號「小胖」之成年男子委託寄藏已更換土造金屬槍管可擊
    發子彈並具有殺傷力仿BERE TTA廠半自動手槍製造之改造金
    屬玩具手槍（槍枝編號：0000000000，下稱仿BERETT A廠之
    改造手槍）、仿WALTHER廠半自動手槍製造之改造金屬玩具
    手槍（槍枝編號：0000000000，下稱仿WALTHER廠之改造手
    槍）各1支，及可供前開改造手槍使用之具殺傷力之子彈7顆
    ，而未經許可無故寄藏上開改造手槍2支及子彈於其位於臺
    北縣新店市○○路○段215號住處。嗣於93年7月12日凌晨1時
    許，戊○○因友人李祥宏與其女友丁○○的哥哥發生口角，
    並約李祥宏至臺北市○○路與辛亥路口談判，戊○○與友人
    甲○○各持上開改造手槍1支及子彈數顆，陪同李祥宏等人
    ，於同日凌晨3時許，至前開約定地點與丁○○等人談判。
    詎雙方一到場後即開始發生叫罵、拉扯，戊○○見狀即拔槍
    喝止，並對空鳴槍而擊發數顆子彈，但旋遭丁○○之兄丙○○奪下該手槍，然均未擊中他人。嗣於同日上午8時許，丙○○攜前開自戊○○處奪下之改造手槍，向臺北市政府警察
    局文山第二分局興隆路派出所報案，戊○○、甲○○二人於
    同日下午1時許，向臺北市政府警察局中山分局投案，並由
    戊○○帶同警方至其位於臺北縣新店市○○街1之2號3樓住
    處，起獲上開仿WALTHER廠之改造手槍1支、子彈1顆。
二、案經臺北市政府警察局文山第二分局報請臺灣臺北地方法院
    檢察署檢察官偵查起訴。
    理  由
一、前揭事實業據被告戊○○、甲○○於警詢、偵查、本院準備
    程序及審理時均自始供承不諱，核與被害人丙○○、乙○○
    、丁○○指訴之情節相符，並經證人即與被告等同往之莊忠
    正、李祥宏證述屬實，復有臺北市政府警察局中山分局扣押
    物品目錄表、臺北市政府警察局文山第二分局贓證物品清單
    各1份、扣案手槍及子彈、彈匣照片11張可資佐證。又查扣
    案之槍、彈，經送請內政部警政署刑事警察局鑑驗結果，認
    送鑑定槍枝管制編號0000000000，認係仿BERETTA廠半自動
    手槍製造之金屬玩具手槍，更換土造金屬槍管改造而成之改
    造手槍，機械性能良好，可擊發適用子彈，認具殺傷力；另
    送鑑定槍枝管制編號0000000000，認係由仿WALTHER廠半自
    動手槍製造之金屬玩具槍，更換土造金屬槍管改造而成之改
    造手槍，經檢視，其欠缺保險鈕，惟仍不影響其擊發功能，
    可擊發適用子彈，認具殺傷力；而送鑑子彈1顆，認係土造
    子彈，經試射，可擊發，認具殺傷力，有內政部警政署刑事
    警察局93年9月17日刑鑑字第093 0146052號槍彈鑑定書1份
    在卷可稽。基此，堪認被告二人之自白核與事實相符，自得
    採為論罪之依據。本件事證已臻明確，被告二人上揭犯行洵
    堪認定。
二、按槍砲彈藥刀械管制條例所謂之「寄藏」，係指受他人之委
    託代為保管，其保管之本身所為之「持有」，既係「寄藏」
    之當然結果，法律上自宜僅就「寄藏」行為為包括之評價，
    不應另就「持有」予以論罪。核被告戊○○所為，係犯修正
    前槍砲彈藥刀械管制條例第11條第4項之未經許可無故寄藏
    可發射子彈，具有殺傷力之槍枝罪、修正後同條例第12條第
    4 項之未經許可寄藏子彈罪。被告甲○○所為，係犯修正前
    槍砲彈藥刀械管制條例第11條第4項之未經許可無故持有可
    發射子彈，具有殺傷力之槍枝罪及修正後同條例第12條第4
    項之未經許可無故持有子彈罪。查被告二人行為後，槍砲彈
    藥刀械管制條例業於94年1月26日修正公布，並於同年28日
    生效，其中關於未經許可寄藏改造手槍罪部分，舊法係規定
    於第11條第4項處罰，新法係規定於第8條第1項處罰，經新
    、舊法比較結果，以舊法較有利於被告，依刑法第2條第1項
    但書之規定，自應適用較有利於被告之舊法處斷。被告戊○○以一行為，同時寄藏改造手槍及子彈，被告甲○○以一持
    有行為，同時持有改造手槍及子彈，均為想像競合犯，分別
    應從一重之修正前槍砲彈藥刀械管制條例第11條第4項之未
    經許可無故寄藏、持有可發射子彈具有殺傷力之槍枝罪處斷
    。起訴書原認被告戊○○所為係涉犯未經許可持有改造槍枝
    及子彈罪云云，惟業經公訴人當庭更正犯罪事實及起訴法條
    （參見本院準備程序筆錄）應予說明。又被告戊○○曾犯有
    如事實欄所載之前科執行情形，有臺灣高等法院被告全國前
    案紀錄表在卷可稽，其於5年之內，再犯本件有期徒刑以上
    之罪，為累犯，應依法加重其刑。爰審酌被告之犯罪動機、
    目的、手段、品行、智識程度，及非法寄藏、持有、寄藏槍
    枝、子彈，對社會治安隱藏之危害甚大，惟其等犯罪後於警
    詢、偵查、本院準備程序及審理時均能坦認犯行，態度尚稱
    良好等一切情狀，分別量處如主文所示之刑，就併科罰金刑
    部分均諭知易服勞役之折算標準。
三、扣案之已更換土造金屬槍管可擊發子彈並具有殺傷力仿BERE
    TTA廠半自動手槍製造之改造金屬玩具手槍及仿WALTHER 廠
    半自動手槍製造之改造金屬玩具手槍各1支、土造子彈1顆，
    均係違禁物，應依刑法第38條第1項第1款之規定，併予宣告
    沒收。
四、據上論斷，應依刑事訴訟法第273條之1第1項、第299條第1
    項前段，修正前槍砲彈藥刀械管制條例第11條第4項、修正
    後槍砲彈藥刀械管制條例第12條第4項，刑法第11條前段、
    第55條、第47條、第42條第2項、第38條第1項第1款，罰金
    罰鍰提高標準條例第2條，現行法規所定貨幣單位折算新臺
    幣條例第2條，判決如主文。
本案經檢察官於知慶到庭執行職務。
中　　華　　民　　國　　94　　年　　10　 月　　 7　　日
                  刑事第十二庭   法  官  曾正龍
以上正本證明與原本無異
如不服本判決，應於判決送達後10日內，向本院提出上訴狀。
                                 書記官  方蟾苓
中　　華　　民　　國　　94　　年　　10　 月 　 17　　日
附錄本案論罪科刑所依據之法條：
修正前槍砲彈藥刀械管制條例第11條：
未經許可，製造、販賣或運輸第四條第一項第一款所稱其他可發
射金屬或子彈具有殺傷力之各式槍砲者，處五年以上有期徒刑，
併科新臺幣一千萬元以下罰金。
未經許可，轉讓、出租或出借前項所列槍砲者，處三年以上十年
以下有期徒刑，併科新臺幣七百萬元以下罰金。
意圖供自己或他人犯罪之用，而犯前二項之罪者，處無期徒刑或
七年以上有期徒刑，併科新臺幣一千萬元以下罰金。
未經許可，持有、寄藏或意圖販賣而陳列第一項所列槍砲者，處
一年以上七年以下有期徒刑，併科新臺幣七百萬元以下罰金。
第一項至第三項之未遂犯罰之。
槍砲彈藥刀械管制條例第12條
 (製造、販賣、運輸彈藥罪)
未經許可，製造、販賣或運輸子彈者，處一年以上七年以下有期
徒刑，併科新臺幣五百萬元以下罰金。
未經許可，轉讓、出租或出借子彈者，處六月以上五年以下有期
徒刑，併科新臺幣三百萬元以下罰金。
意圖供自己或他人犯罪之用，而犯前二項之罪者，處三年以上十
年以下有期徒刑，併科新臺幣七百萬元以下罰金。
未經許可，持有、寄藏或意圖販賣而陳列子彈者，處五年以下有
期徒刑，併科新臺幣三百萬元以下罰金。
第一項至第三項之未遂犯罰之。
